# 利息资本化终止时点

提问人：zhangchunl 时间：2013-05-28 11:50:52
准则：购建或者生产符合资本化条件的资产达到预定可使用或者可销售状态时，借款费用应当停止资本化。
房地产开发项目约定交房标准为五方验收合格（勘察、设计、施工、监理、建设），验收合格后已交房。但该标准可能不符合规划验收标准，此后，会存在整改期。 （注：五方验收到规划验收需一段时间，“整改”表述不准确。）
问题：利息资本化终止时点为何时？

回答人：chenyiwei
比较赞同上述 2 、 3 楼网友的意见。如果“就本案而言，整改期不是很长，支出不很大”，则以验收交房为终止资本化时点也是可以接受的做法。根据《企业会计准则第 17 号——借款费用》第十三条规定：购建或者生产符合资本化条件的资产达到预定可使用或者可销售状态，可从下列几个方面进行判断： （一）符合资本化条件的资产的实体建造（包括安装）或者生产工作已经全部完成或者实质上已经完成。 （二）所购建或者生产的符合资本化条件的资产与设计要求、合同规定或者生产要求相符或者基本相符，即使有极个别与设计、合同或者生产要求不相符的地方，也不影响其正常使用或者销售。 （三）继续发生在所购建或生产的符合资本化条件的资产上的支出金额很少或者几乎不再发生。 购建或者生产符合资本化条件的资产需要试生产或者试运行的，在试生产结果表明资产能够正常生产出合格产品、或者试运行结果表明资产能够正常运转或者营业时，应当认为该资产已经达到预定可使用或者可销售状态。